【裁判字號】    98,審訴,3
【裁判日期】    980622
【裁判案由】    毒品危害防治條例
【裁判全文】
臺灣臺東地方法院刑事判決               98年度審訴字第3號
公  訴  人  臺灣臺東地方法院檢察署檢察官
被      告  乙○○
                    (現另案於臺灣臺東監獄執行中)
上列被告因毒品危害防制條例案件，經檢察官提起公訴 (98年度
毒偵字第89號)，本院依簡式審判程序審理，判決如下:
    主  文
乙○○施用第一級毒品，累犯，處有期徒刑捌月。
    犯罪事實
一、乙○○前於民國89年間，因施用第二級毒品，經本院以89年
    度毒聲字第32號裁定，令入勒戒處所觀察、勒戒後，認無繼
    續施用毒品傾向，於同年3月3日釋放出所；又因施用第二級
    毒品，再經本院以 89年度毒聲字第674號裁定，令入勒戒處
    所觀察、勒戒，嗣遭通緝，迄於92年 4月14日始入勒戒處所
    執行，經觀察、勒戒後因認有繼續施用毒品傾向，經本院以
    92 年度毒聲字第104號裁定令入戒治處所強制戒治，因法律
    修正於93年1月9日釋放出所，並經本院以92年度東簡字第26
    7號判決，判處有期徒刑5月確定，於93年1月6日易科罰金執
    行完畢；復因妨害自由案件，經臺灣高等法院花蓮分院以96
    年度上訴字第83號判決，判處有期徒刑1年並減為6月確定，
    甫於97年 1月15日易科罰金執行完畢在案。猶未能戒除毒癮
    ，復基於施用第一級毒品海洛因及第二級毒品甲基安非他命
    之犯意，於98年 2月6日下午4時許，在其位於臺東縣卑南鄉
    ○○村○○路 168號之住處內，將海洛因及甲基安非他命置
    於玻璃球吸食器內用打火機燒烤吸食煙氣之方式，同時非法
    施用海洛因及甲基安非他命1次，嗣於同年月7日23時30分許
    ，另案通緝為警查獲，並經其同意採尿送驗，確呈鴉片及安
    非他命類陽性反應，而查悉上情。
二、案經臺東縣警察局報請臺灣臺東地方法院檢察署檢察官偵查
    起訴。
    理  由
一、本件被告乙○○所犯非死刑、無期徒刑、最輕本刑為 3年以
    上有期徒刑之罪，或高等法院管轄第一審案件，被告於本院
    準備程序進行中，就被訴事實為有罪之陳述，經受命法官告
    知簡式審判程序之旨，且聽取被告及公訴人之意見後，經本
    院合議庭認合於刑事訴訟法第273條之1第 1項之規定，裁定
    改由受命法官獨任進行簡式審判程序，合先敘明。
二、上揭犯罪事實，迭據被告乙○○於偵查時及本院調查、審理
    時坦承不諱，並有慈濟大學濫用藥物檢驗中心檢驗總表、勘
    察採證同意書、臺東縣警察局臺東分局98年度偵辦毒品案件
    採集代碼一覽表各 1份在卷可稽。本案事證明確，被告犯行
    堪以認定。
三、被告供稱其係以將第一級毒品海洛因與第二級毒品甲基安非
    他命摻在一起置於玻璃球吸食器內用打火機燒烤吸食煙氣而
    施用之方式，同時施用第一級毒品海洛因與第二級毒品甲基
    安非他命等語。按「海洛因可置於玻璃球中以火燒烤方式供
    吸食者吸取煙氣施用，此施用方式與將海洛因置於香菸中施
    用效果相當，均係透過肺部微血管將海洛因送入人體。將海
    洛因與安非他命混合並以火燒烤方式供吸食者施用後，經人
    體代謝所排出之尿液可檢出嗎啡及安非他命等成分」；「海
    洛因與安非他命等毒品通常均可以口服、鼻吸、注射或抽吸
    方式施用，如以錫箔紙或玻璃球燒烤產生煙霧藉口吸入之施
    用方式，俗稱『追龍』，另亦可加入美娜水後以針筒注射方
    式施用，視不同施用者之用毒習性，前述二者亦可混合使用
    」；又「毒品之施用並無一定方式，端視施用者之喜好而定
    。甲基安非他命之施用方法除注射外，另有燒煙吸食及吞服
    等。另依本局鑑驗毒品證物之經驗，曾發現海洛因與甲基安
    非他命摻雜之案例，由此研判確有可能將前述兩種毒品合併
    施用之可能」；此有法務部調查局93年8月20日函、92年7月
    9日調科壹字第09200203820號、93年9月調科壹字第0930036
    6970號函各 1份可參，是被告所稱同時施用第一、二級毒品
    並非不可採信。
四、按海洛因、甲基安非他命分別為毒品危害防制條例所列管之
    第一、二級毒品，不得非法持有、施用。核被告所為，係犯
    毒品危害防制條例第10條第 1項之施用第一級毒品罪及同條
    例第10條第 2項之施用第二級毒品罪。其持有第一級毒品海
    洛因與第二級毒品甲基安非他命之低度行為，應分別為其施
    用之高度行為所吸收，均不另論罪。被告係以將第一級毒品
    海洛因與第二級毒品甲基安非他命摻在一起施用之方式，同
    時施用第一級毒品海洛因與第二級毒品甲基安非他命，業已
    認定如前述，被告所犯上開施用第一級毒品罪、施用第二級
    毒品罪 2罪間，顯係一行為觸犯數罪名，屬想像競合犯，應
    從較一重之施用第一級毒品罪處斷。又被告有事實欄所載論
    罪科刑並執行完畢之情形，有臺灣高等法院被告前案紀錄表
    1  份在卷可參，其於受有期徒刑執行完畢後5年內，故意再
    犯本案有期徒刑以上之罪，為累犯，應依刑法第47條第 1項
    之規定加重其刑。爰審酌被告前已經強制戒治，竟仍無法戒
    除毒癮，顯然自制力薄弱，無視毒品對其個人身心及社會之
    負面影響，仍繼續施用毒品，惟念其所為係戕害自身身心健
    康，犯罪手段、情節及所生危害均尚非重大，參以其犯罪後
    坦承犯行，態度尚佳等一切情狀，量處如主文所示之刑，以
    資懲儆。至於被告施用海洛因及甲基安非他命所使用之玻璃
    球吸食器，衡情為被告所有施用毒品所用之物，但已經丟棄
    乙情，業據被告陳明在卷 (見本院卷第32頁) ，且其非屬專
    供施用毒品之器具，亦未扣案，其沒收與否對於預防犯罪及
    公共利益或公共安全之維護，並無絕對影響，為免將來執行
    困難，爰不另為沒收之諭知，附此敘明。
據上論斷，依刑事訴訟法第273條之1第1項、第299條第 1項前段
，毒品危害防制條例第10條第1項、第2項，刑法第11條前段、第
55條、第47條第1項，判決如主文。
本案經檢察官甲○○到庭執行職務。
中    華    民    國    98    年    6     月    22    日
                  刑事第二庭    法  官  蔡慧雯
以上正本證明與原本無異。
如不服本判決應於收受送達後10日內向本院提出上訴書狀，並應
敘述具體理由；其未敘述上訴理由者，應於上訴期間屆滿後20日
內向本院補提理由書（均須按他造當事人之人數附繕本）。「切
勿逕送上級法院」。
                                書記官  林慧芬
中    華    民    國    98    年    6     月    22    日
附錄本案論罪科刑法條全文：
毒品危害防制條例第10條
施用第一級毒品者，處6月以上5年以下有期徒刑。
施用第二級毒品者，處3年以下有期徒刑。


司法院資訊處製作；財團法人民間司法改革基金會備份。
